臺灣高等法院刑事裁定
110年度聲字第4841號
聲  請  人  臺灣高等檢察署檢察官
受  刑  人  李衍勳



上列聲請人因受刑人數罪併罰有二裁判以上，聲請定其應執行之
刑（聲請案號：臺灣高等檢察署110年度執聲字第2196號），本
院裁定如下：
    主  文
李衍勳犯如附表所示各罪所處之刑，應執行有期徒刑貳年貳月。
    理  由
一、聲請意旨略以：受刑人李衍勳（下稱受刑人）因違反藥事法
    等數罪，先後經判決確定如附表，應依刑法第53條、第51條
    第5款規定，定其應執行之刑，爰依刑事訴訟法第477條第1
    項聲請裁定等語。
二、按裁判確定前犯數罪者，併合處罰之，而數罪併罰有二以上
    裁判者，應定其應執行之刑，其宣告多數有期徒刑者，於各
    刑中之最長期以上，各刑合併之刑期以下，定其刑期，但不
    得逾30年，刑法第50條、第51條第5款、第53條分別定有明
    文。再按刑事訴訟法第370條第2項、第3項，已針對第二審
    上訴案件之定應執行之刑，明定有不利益變更禁止原則之適
    用，於分屬不同案件之數罪併罰有應更定執行刑者，本於同
    為定刑裁定應為相同處理之原則，法院於裁定定應執行之刑
    時，自仍應有不利益變更禁止原則法理之考量，亦即另定之
    執行刑，其裁量所定之刑期，不得較重於前定之執行刑加計
    後裁判宣告之刑之總和，否則即與法律秩序理念及法律目的
    之內部界限有違（最高法院103年度第14次刑事庭決議及最
    高法院93年度台非字第192號判決意旨參照）。
三、經查： 
  ㈠本院參酌最高法院110年度台抗大字第489號裁定意旨，業已
    向受刑人函詢其對本件之意見，有其110年12月30日親自簽
    名之陳述意見狀在卷可考(見本院卷第123頁)，合先敘明。
  ㈡受刑人因違反毒品危害防制條例等案件，先後經法院判決判
    處如附表所示之刑，且咸經確定在案（均詳如附表所示），
    而本院為附表所示案件犯罪事實最後判決之法院，有本院被
    告前案紀錄表及各該刑事裁判附卷可稽。又其中受刑人所犯
    如附表編號1至5所示之案件，為得易科罰金之罪；如附表編
    號6之案件則為不得易科罰金之罪，屬刑法第50條1項但書第
    1款之情形。茲檢察官依受刑人請求聲請定其應執行之刑，
    此有受刑人民國110年12月13日親自簽名之調查受刑人是否
    聲請定應執行刑調查表乙份存卷足參（見本院卷第13頁），
    本院審核認聲請為正當，應定其應執行之刑。
  ㈢爰審酌受刑人所犯如附表編號1所示之持有第二級毒品罪；如
    附表編號2至5所示者均屬幫助施用第二級毒品罪；如附表編
    號6所示之罪則為惡性較重之明知為禁藥而轉讓罪，助長施
    用毒品之行為猖獗，影響所及甚且危害社會、國家之健全發
    展，所侵害法益種類、犯罪態樣、手段類似或相同，犯罪時
    間或相近，責任非難重複程度較高；並斟酌本件對全體犯罪
    應予之整體非難評價程度，暨前述各罪定應執行刑之外部界
    限（各宣告刑中刑期最長之有期徒刑7月以上，各刑合併計
    算之刑期2年5月以下），及不利益變更禁止原則（其中附表
    編號2至5所示之罪曾經定應執行有期徒刑1年4月，加計附表
    編號1、6所示之罪，合計刑期為有期徒刑2年3月）等應遵守
    之內部界限，定其應執行之刑如主文所示。
  ㈣末按定應執行之刑，不能因犯罪之一部分所科之刑業經執行
    完畢，而認檢察官之聲請為不合法，予以駁回；至已執行部
    分應如何處理，係檢察官指揮執行問題，與定應執行刑之裁
    定無涉，最高法院著有94年度台抗字第47號裁定、93年度台
    抗字第621號裁定可資參照。本件受刑人所犯如附表編號1、
    2至5所示之罪所處之刑，固已分別於110年1月19日、110年3
    月30日易科罰金執行完畢，此有本院被告前案紀錄表乙份存
    卷可考（見本院卷第110、111頁）。然該已執行部分應如何
    折抵合併所應執行之刑期，屬檢察官指揮執行事宜，與定應
    執行刑之裁定無涉，附此敘明。
四、依刑事訴訟法第477條第1項，刑法第50條第1項第1款、第2
    項、第51條第5款、第53條，裁定如主文。
中　　華　　民　　國　　111 　年　　1 　　月　　11　　日
                  刑事第十五庭  審判長法　官  陳芃宇
                                      法  官  陳勇松
                                      法  官  陳俞伶
以上正本證明與原本無異。
如不服本裁定，應於收受送達後五日內向本院提出抗告狀。
                                       書記官  朱家麒
中　　華　　民　　國　　111 　年　　1 　　月　　11　　日
附表：
編        號            1          2          3 罪        名  持有第二級毒品罪 幫助施用第二級毒品罪 幫助施用第二級毒品 宣   告   刑  有期徒刑4月 有期徒刑4月 有期徒刑4月 犯 罪 日 期  108年3月8日 108年3月6日13時許 108年1月8日3時許 偵查（自訴）機關年度案號  臺灣臺北地方檢察署108年度偵字第6984號 臺灣臺北地方檢察署108年度偵續字第403號   最後事實審 法    院 臺灣高等法院 臺灣高等法院   案    號 109年度上易字第1620號 109年度上訴字第4163號   判決日期 109年11月26日 109年12月30日  確定判決 法    院 臺灣高等法院 臺灣高等法院   案    號 109年度上易字第1620號 109年度上訴字第4163號   確定日期 109年11月26日 109年12月30日  可否易科罰金  是 是 是 備        註  臺灣臺北地方檢察署109年度執字第7393號(已執畢) 臺灣臺北地方檢察署110年度執字第1241號（編號2至5部分，原判決已定應執行有期徒刑1年4月；已執畢)  
編        號            4          5          6 罪        名  幫助施用第二級毒品罪 幫助施用第二級毒品罪 明知為禁藥而轉讓罪 宣   告   刑  有期徒刑5月 有期徒刑5月 有期徒刑7月 犯 罪 日 期  108年2月4日18時許 108年3月6日13時許 108年3月4日13時30分許 偵查（自訴）機關年度案號  臺灣臺北地方檢察署108年度偵續字第403號   最後事實審 法    院 臺灣高等法院    案    號 109年度上訴字第4163號    判決日期 109年12月30日   確定判決 法    院 臺灣高等法院  最高法院  案    號 109年度上訴字第4163號  110年度台上字第4165號  確定日期 109年12月30日  110年7月14日 可否易科罰金  是 是 否 備        註  臺灣臺北地方檢察署110年度執字第1241號（編號2至5部分，原判決已定應執行有期徒刑1年4月；已執畢)  臺灣臺北地方檢察署110年度執字第3585號